臺灣高雄地方法院刑事裁定
　　原處分機關　交通部公路總局高雄區監理所
　　受處分人即
　　異　議　人　乙○○
　　代　理　人　甲○○○
右列受處分人因違反道路交通管理處罰條例案件，對於高雄市交通事件裁決所九十一
年四月十日所為之處分（原處分：高監五字交第裁８０─Ｂ00000000號），
聲明異議，本院裁定如左：
    主  文
異議駁回。
    理  由
一、異議意旨略以：異議人並無原處分機關所指於違規地點及時間，駕駛ＺＩＷ─
    ７１６號機車行經該違規地點，且違規地點與異議人住所地相隔甚遠，是故應為
    員警誤視而為之處分，經異議人申訴，惟遭駁回，是提起本件異議，請求撤銷原
    裁決處分云云。
二、按汽車駕駛人，行經有燈光號誌管制之交岔路口闖紅燈者，處新台幣一千八百元
    以上五千四百元以下罰鍰；汽車駕駛人，駕駛汽車有違反本條例之行為，經交通
    勤務警察或依法令執行交通稽查任務之人員制止時，不聽制止或拒絕停車接受稽
    查而逃逸者，除按各該規定處罰外，處新台幣三千以上六千元以下罰鍰；逕行舉
    發違反道路交通管理事件，經汽車所有人依通知單之應到案日期前到案，並告知
    違規駕駛人姓名、身分證統一編號及住址者，處罰機關應即另行通知違規駕駛人
    到案依法處理；逾應到案日期，處罰機關應依本例第八十五條第三項規定處罰該
    汽車所有人。道路交通管理處罰條例第五十三條第一項、第六十條第一項、違反
    道路交通管理事件統一裁罰標準及處理細則第二十四條分別定有明文。
三、經查：
（一）本件異議人即受處分人乙○○所有之車號ＺＩＷ─７１６號機車，於九十一年
      三月十三日八時二十五分許，由一年輕女子駕駛上述機車，由南往北行經高雄
      市○○路至憲政路口時，南北向紅燈已亮，該車未依規定減速停車，逕自左轉
      往西行駛，經警趨前攔查，該車即於執勤員警前方迴車駛離，經員警依據違反
      道路交通管理事件統一裁罰標準及管理細則第二十三條規定當場記明該違規車
      輛車牌號、車種等資料核對無訛後，依法舉發之事實，已據證人即當場逕行舉
      發之員警丙○○到庭供稱：「這件我們是在高雄市○○路與憲政口定點巡邏時
      舉發，當時這部機車由福德路紅燈左轉憲政路，這是一個年輕女孩子騎的，我
      看到後，比手勢並吹哨子，要攔她的時候，她就迴轉，迴轉的時候距離我約五
      、六公尺，我沒有近視，我是很清楚的看到她騎機車的車牌號碼，記下車牌號
      碼後，我回來就馬上查這部車的車籍及車主，並打上達規的時間跟地點，我確
      定這件車牌號碼沒有誤認。該女孩子年十八到二十幾歲左右，我舉發的時間是
      白天，她拒絕停車」等語明確，並有高雄市政府警察局舉發違反道路交通管理
      事件通知單、交通部公路局高雄區○○○○○道路交通管理事件裁決書各一紙
      附卷可稽。又依證人丙○○所述，當時其與該違規機車之距離僅五、六公尺，
      時間又係上午八時二十五分，光線良好，而證人又無近視，衡情應無誤認可能
      ；參以證人丙○○與異議人素不相識，且依法執行巡邏勤務，斷無故意攀誣受
      異議人之必要等情，足認異議人所有之車號ＺＩＷ─７１６號機車確有於前開
      時地違規闖紅燈、拒絕停車稽查逃逸之事實無訛。至於異議人辯稱：上開違規
      地點與異議人住所地（鳳山市）相隔甚遠，是應為員警誤視而為之處分云云，
      然上開違規地點係於高雄市○○路與憲政路口，與異議人之住所地（鳳山市）
      尚非遙遠，且以機車之機動性而言，由高雄縣鳳山市騎乘至高雄市比比皆是，
      亦不違常情。綜上所述，異議人所辯，顯係事後避就之詞，自不足採。
（二）次查，本件違規時間係於九十一年三月十三日八時二十五分，應到案時間為九
      十一年六月十三日，此有高雄市政府警察局舉發違反道路交通管理事件通知單
      一紙可證，而上開違規通知單係於九十一年四月十日送達異議人，此亦有送達
      證書一份附卷足徵。惟異議人於應到案日期前並未告知違規駕駛人姓名、身分
      證統一編號及住址，供處罰機關另行通知違規駕駛人到案依法處理，僅具申請
      書向高雄區監理所辯稱該機車非其所駕駛及未借他人等語，此有異議人提出之
      申訴書可憑；是處罰機關依違反道路交通管理事件統一裁罰標準及管理細則第
      二十三條規定處罰該違規機車所有人，揆諸前開規定即無不合。
（三）從而，本件原處分機關即高雄市交通事件裁決所以異議人違反道路交通管理處
      罰條例第五十三條第一項、第六十條第一項、違反道路交通管理事件統一裁罰
      標準及處理細則第二十四條規定裁罰，並無不合，異議人之聲明異議，尚非有
      據，應予駁回。
四、據上論結，應依道路交通案件處理辦法第十九條，裁定如主文。
中      華      民      國九十一      年      八      月    十三  日
                                臺灣高雄地方法院交通法庭
                                    法  官    陳志銘
右正本證明與原本無異。
如不服本裁定應於送達後五日內向本院提出抗告狀。
                                    書記官    洪生輝
中      華      民      國      九十一      年      八      月    十四  日
